【裁判字號】    90,聲再,185
【裁判日期】    901031
【裁判案由】    聲請再審
【裁判全文】
臺灣高等法院高雄分院刑事裁定                      九十年度聲再字第一八五號
    再審聲請人
    即受判決人  甲○○
右聲請人因違反藥物藥商管理法案件，對於本院八十八年度上訴字第九０一號中華民
國八十八年七月七日第二審確定判決（臺灣高雄地方法院八十七年度訴緝字第三一０
號、臺灣高雄地方法院檢察署七十五年度偵字第一五八四八號），聲請再審，本院裁
裁定如左：
      主  文
再審之聲請駁回。
      理  由
一、本件聲請再審意旨略以（一）原確定判決所認定之藥品，均係聲請人甲○○向呂
    白乾所購買，呂白乾出售該批藥品時，曾出示許可證及名片，明確表示該等藥品
    係合法廠商冠星製藥廠所製造，其係冠星製藥廠業務員，聲請人甲○○自信賴所
    購入之藥品均屬合法藥品，雖扣案之藥品包裝並非完整，且有尚未貼上標籤者，
    惟究否係偽藥，應以扣案之藥品，其成分與藥品許可證字號所載之核准成分是否
    相符為斷，行政院衛生署藥政處於八十九年十一月十五日發函予台灣台南地方法
    院即明載如未涉及成分僅更換包裝，應係違反藥事法第四十六條及七十五條第
    二款，依同法第九十二條規定，僅係行政罰；外包裝未標示成分、副作用，或
    外盒標示與原核准藥品不符或無完整包裝，均屬行政罰之範疇；如所含有效成
    分與原核准不符，則為偽藥；本件苟僅涉及包裝之更換或標籤之更換，自僅得處
    以行政罰，尚與販賣偽藥無涉，此項藥政處之法律見解，乃屬對聲請人有利且確
    實之新證據，聲請人在原判決確定後始發現，自得聲請再審。（二）本件原確定
    第二審判決，並未就扣案之藥品鑑定與許可證之核准成分是否相符，復未傳訊負
    責銷售之業務員呂白乾及冠星製藥廠相關人員到庭訊問，復並認定均屬偽藥，顯
    有審判期日調查證據未予調查之判決違背法令，爰聲請再審云云。
二、按得上訴第三審之案件，有罪判決確定後，為受判決人之利益，得聲請再審以刑
    事訴訟法第四百二十條規定之事由為限，又該條第一項第六款之新證據，係指除
    須具有該證據可認為確實足以動搖原確定判決而對受判決人為有利之判決之「確
    實性」特性外，尚須具備該證據係在事實審法院於判決前即已存在，因未經發見
    ，不及調查斟酌，或審判時未經注意，至其後始行發見之「新規性」特質，二者
    均不可或缺，倘未兼備上開學理上所謂「確實性」與「新規性」之二種再審新證
    據之特性，即不能據為再審之原因。經查本件再審聲請人所主張前揭（一）部分
    之行政院衛生署八十九年十一月十五日衛署藥字第０八九００三００九０號函，
    為本件再審之新證據，惟本院前開確定判決係於八十八年七月七日宣判，而上開
    函件則係八十九年十一月十五日所發，是行政院衛生署前開函件，並不符「事實
    審法院於判決前即已存在，因未經發見，不及調查斟酌，或審判時未經注意，至
    其後始行發見之新規性特質」之新證據之要件，又本件係屬得上訴第三審之案件
    ，且再審聲請人上訴後，亦經最高法院駁回其上訴確定，有最高法院九十年度台
    上字第五六五九號判決在卷可憑，再審意旨（二）部分，指摘有審判期日調查證
    據而未予調查之判決違背法令，並非刑事訴訟法第四百二十條法定之再審事由，
    從而聲請人聲請再審為無理由，應予駁回。
三、據上論結，應依刑事訴訟法第四百三十四條第一項裁定如主文。
中    華    民    國      九十      年      十        月  三十一  日
                              臺灣高等法院高雄分院刑事第五庭
                                  審判長法官  吳水木
                                        法官  洪慶鐘
                                        法官  趙文淵
右正本證明與原本無異。
如不服本裁定應於送達後五日內向本院提出抗告狀。
                                      書記官  唐奇燕
中    華    民    國      九十      年      十一      月     二   日
                                                                Ｊ


司法院資訊處製作；財團法人民間司法改革基金會備份。
